th: วัสดุแผ่นรองที่ดัดขนตา: โฟม; ลาเท็กซ์; สังเคราะห์ปราศจากลาเท็กซ์; พลาสติก; โพลิยูรีเทน; ยาง; ซิลิโคน; ซิลิโคนผสมยาง; เทอร์โมพลาสติกเอลาสโตเมอร์ (TPE); อื่นๆ
hr-HR: Materijal jastučića uvijača: Pjena; Lateks; Sintetički bez lateksa; Plastika; Poliuretan; Guma; Silikon; Mješavina silikona i gume; Termoplastični elastomer (TPE); Ostalo
fr: Matériau du coussinet du recourbe-cils: Mousse; Latex; Synthétique sans latex; Plastique; Polyuréthane; Caoutchouc; Silicone; Mélange silicone-caoutchouc; Élastomère thermoplastique (TPE); Autre
en: Curler pad material: Foam; Latex; Latex-free synthetic; Plastic; Polyurethane; Rubber; Silicone; Silicone-rubber blend; Thermoplastic elastomer (TPE); Other
zh-CN: 睫毛夹垫材料: 泡沫; 乳胶; 无乳胶合成材料; 塑料; 聚氨酯; 橡胶; 硅胶; 硅胶橡胶混合; 热塑性弹性体 (TPE); 其他
bg-BG: Материал на подложката на маша: Пяна; Латекс; Синтетичен без латекс; Пластмаса; Полиуретан; Каучук; Силикон; Смес от силикон и каучук; Термопластичен еластомер (TPE); Други
lt-LT: Garbanų formuotuvo pagalvėlės medžiaga: Porolonas; Lateksas; Be latekso sintetinis; Plastikas; Poliuretanas; Kaučiukas; Silikonas; Silikono ir gumos mišinys; Termoplastinis elastomeras (TPE); Kita
it: Materiale del cuscinetto del piegaciglia: Schiuma; Lattice; Sintetico senza lattice; Plastica; Poliuretano; Gomma; Silicone; Miscela silicone-gomma; Elastomero termoplastico (TPE); Altro
sl-SI: Material blazinice kodrnika: Pena; Latex; Sintetična brez lateksa; Plastika; Poliuretan; Gumasto; Silikon; Mešanica silikona in gume; Termoplastični elastomer (TPE); Drugo
nb: Krølletangputemateriale: Skum; Lateks; Lateksfri syntetisk; Plast; Polyuretan; Gummi; Silikon; Silikon-gummiblanding; Termoplastisk elastomer (TPE); Annet
hu: Göndörítő párna anyaga: Hab; Latex; Latexmentes szintetikus; Műanyag; Poliuretán; Gumi; Szilikon; Szilikon-gumi keverék; Hőre lágyuló elasztomer (TPE); Egyéb
tr: Kirpik kıvırıcı ped malzemesi: Köpük; Lateks; Lateks içermeyen sentetik; Plastik; Poliüretan; Kauçuk; Silikon; Silikon-kauçuk karışımı; Termoplastik elastomer (TPE); Diğer
cs: Materiál polštářků kulmy: Pěna; Latex; Syntetický bez latexu; Plast; Polyuretan; Guma; Silikon; Směs silikonu a gumy; Termoplastický elastomer (TPE); Jiné
de: Wimpernzangen-Padmaterial: Schaumstoff; Latex; Latexfreies Synthetikmaterial; Kunststoff; Polyurethan; Gummi; Silikon; Silikon-Gummi-Mischung; Thermoplastisches Elastomer (TPE); Sonstiges
es: Material de la almohadilla del rizador: Espuma; Látex; Sintético sin látex; Plástico; Poliuretano; Goma; Silicona; Mezcla de silicona y goma; Elastómero termoplástico (TPE); Otros
da: Øjenvippebukkerens pudemateriale: Skum; Latex; Latexfri syntetisk; Plast; Polyurethan; Gummi; Silikone; Silikone-gummiblanding; Termoplastisk elastomer (TPE); Andet
pl: Materiał wkładki zalotki: Piana; Lateks; Syntetyczny bezlateksowy; Tworzywo sztuczne; Poliuretan; Guma; Silikon; Mieszanka silikonu i gumy; Elastomer termoplastyczny (TPE); Inne
ko: 컬러 패드 소재: 거품; 라텍스; 라텍스 프리 합성 소재; 플라스틱; 폴리우레탄; 고무; 실리콘; 실리콘-고무 혼합; 열가소성 엘라스토머(TPE); 기타
vi: Vật liệu miếng đệm máy uốn: Bọt xốp; Mủ cao su; Tổng hợp không latex; Nhựa; Hợp chất Polyurethane; Cao su; Silicon; Hỗn hợp silicone-cao su; Elastomer nhiệt dẻo (TPE); Khác
sv: Tångdynans material: Skum; Latex; Latexfri syntetisk; Plast; Polyuretan; Gummi; Silikon; Silikon-gummiblandning; Termoplastisk elastomer (TPE); Övrigt
pt-BR: Material da almofada do curvador: Espuma; Látex; Sintético sem látex; Plástico; Poliuretano; Borracha; Silicone; Mistura de silicone e borracha; Elastômero termoplástico (TPE); Outro
nl: Krullerkussenmateriaal: Schuim; Latex; Latexvrij synthetisch; Plastic; Polyurethaan; Rubber; Siliconen; Siliconen-rubber mengsel; Thermoplastisch elastomeer (TPE); Andere
ru: Материал подушечки щипцов: Поролон; Латекс; Синтетический без латекса; Пластик; Полиуретан; Резина; Силикон; Смесь силикона и резины; Термопластичный эластомер (ТПЭ); Другой
ja: カーラーパッド素材: フォーム; ラテックス; ラテックスフリー合成素材; プラスチック; ポリウレタン; ゴム; シリコーン; シリコーン・ゴム混合; 熱可塑性エラストマー (TPE); その他
zh-TW: 睫毛夾墊材質: 泡棉; 乳膠; 無乳膠合成材質; 塑膠; 聚氨酯; 橡膠; 矽膠; 矽膠橡膠混合; 熱塑性彈性體 (TPE); 其他
fi: Kihartimen tyynyn materiaali: Vaahto; Lateksi; Lateksiton synteettinen; Muovi; Polyuretaani; Kumi; Silikoni; Silikoni-kumiseos; Termoplastinen elastomeeri (TPE); Muu
sk-SK: Materiál vložky klieštikov na riasy: Pena; Latex; Syntetické bez latexu; Plast; Polyuretán; Guma; Silikón; Zmes silikónu a gumy; Termoplastický elastomér (TPE); Iné
ro-RO: Materialul pernuței ondulatorului: Spumă; Latex; Sintetic fără latex; Plastic; Poliuretan; Cauciuc; Silicon; Amestec de silicon și cauciuc; Elastomer termoplastic (TPE); Altele
el: Υλικό μαξιλαριού ψαλιδιού: Αφρός; Λάτεξ; Συνθετικό χωρίς λάτεξ; Πλαστικό; Πολυουρεθάνη (PU); Καουτσούκ; Σιλικόνη; Μείγμα σιλικόνης-καουτσούκ; Θερμοπλαστικό ελαστομερές (TPE); Άλλο
pt-PT: Material da almofada do modelador de pestanas: Espuma; Látex; Sintético sem látex; Plástico; Poliuretano; Borracha; Silicone; Mistura de silicone e borracha; Elastómero termoplástico (TPE); Outro